---
title: "Implementando ICs - L3P2: ICs via bootstrap"
author: "Lorena Pereira"
output:
  html_document:
    theme: readable
    df_print: paged
    toc: yes
  html_notebook:
    fig_width: 7
    theme: readable
    toc: yes
    toc_float: yes
---

```{r setup, include=FALSE, message=FALSE}
knitr::opts_chunk$set(echo = TRUE)
library(tidyverse)

theme_set(theme_bw())
```

## Os dados

```{r}
set.seed(12345)

lastfm = read_csv(here::here("data/experimento-lastfm.csv"), 
                  col_types = cols(.default = col_double(), 
                                   user = col_character()))

lastfm = lastfm %>% 
  sample_n(300) %>% 
  select(news, old, mediana_pop)

glimpse(lastfm)
```

## Proporção de artistas novos e popularidade

Utilizaremos ICs para estimar duas métricas sobre os usuários do LastFM em geral durante um período de 6 meses. Em ambos os casos faremos isso a partir de uma amostra de 300 usuários. As duas métricas são: 

1. Qual a proporção de novos artistas em geral escutada por usuários?
2. Para os usuários que gostam de música muito pop (mediana_pop > 5), qual a correlação entre a popularidade mediana dos artistas escutado e a proporção dos artistas escutados que eram novos. 

Crie intervalos com 95% de confiança.

### 1. Qual a proporção de novos artistas em geral escutada por usuários?

- *Função para cálculo da proporção*
```{r}

function_prop = function(df, i){
    theta_c = df %>%
        slice(i) %>%
        mutate(prop = news / (news + old)) %>% # fazendo a média das proporções ao invés da proporção das médias
        summarise(mediana_prop = median(prop)) %>%
        pull(mediana_prop)

    return(theta_c)
}

theta_c = function_prop(lastfm, 1:NROW(lastfm))
theta_c
```

- *Bootstrap manual*
```{r}
repeticoes = 4000 

um_bootstrap <- function(df){
  boot_x <- sample_n(df,           # amostrando dados com o sample n (para data_frames)
                   size = NROW(df), # tamanho igual ao recebido
                   replace = TRUE) # aqui é o bootstrap
  return(function_prop(boot_x, 1:NROW(boot_x))) # calculando a proporção para cada sample gerado
}

set.seed(1212)

# A REAMOSTRAGEM
reamostragens = tibble(i = 1:repeticoes) %>% 
  mutate(theta_c_s = map_dbl(i, ~ um_bootstrap(lastfm)))

reamostragens
```

- *Verificando erro na dstribuição amostral* 
```{r}

intervalo = reamostragens %>% 
  mutate(erro = theta_c_s - theta_c) %>% 
  summarise(erro_inferior = quantile(erro, .025), # Configurando 95% de confiança
            erro_superior = quantile(erro, .975))

intervalo

```

- *Verificando intervalo de confiança*
```{r}
intervalo = intervalo %>% 
  mutate(valor_inferior = theta_c + erro_inferior, 
         valor_superior = theta_c + erro_superior)

intervalo
```

- *Calculando o bootstap com a biblioteca boot*
```{r}
library(boot)
library(broom)

booted <- boot(data = lastfm, 
               statistic = function_prop, 
               R = 4000)

ci = tidy(booted, 
          conf.level = .95,
          conf.method = "basic",
          conf.int = TRUE)
ci
```

###> Conclusão

A partir do método utilizado, onde aplicamos 95% de confiança, podemos afirmar que a mediana da proporção do consumo de artistas novos para a população de usuários do Lastfm fica entre 0.21 e 0.24, onde a mediana da amostra utilizada foi de 0.23. 

Olhando esses resultados temos indícios que os usuários da plataforma consomem uma proporção baixa de novidades, consumindo mais os artistas já conhecidos durante esses 6 meses que foram recorte da pesquisa.

### 2. Qual a correlação entre a popularidade mediana dos artistas escutado e a proporção dos artistas escutados que eram novos?
Considerando os usuários que gostam de música muito pop (mediana_pop > 5). 

- *Filtrando os usuários que gostam muito de música pop (mediana_pop > 5)*
```{r}
pop = lastfm %>%
    filter(mediana_pop > 5)

pop
```

- *Adicionando a proposção de consumo de novos artistas*
```{r}
pop = pop %>% 
    mutate(proporcao_news = news / (news + old) )

pop   
```

- *Visualiando a relação entre as variáveis mediana_pop e proporcao_news*
```{r}
pop %>%
    ggplot(aes(x = mediana_pop, y = proporcao_news)) +
    geom_point()
```

```{r}

theta_c_correlacao = pop %>% 
    summarise(correlacao = cor(mediana_pop, proporcao_news, method = "pearson")) %>%
    pull(correlacao)

theta_c_correlacao
```

- *Verificando correlação - theta_c*
```{r}
function_correlacao = function(df, i){
    theta_c_correlacao = df %>%
        slice(i) %>%
        summarise(correlacao = cor(mediana_pop, proporcao_news, method = "pearson")) %>%
        pull(correlacao)
    
    return(theta_c_correlacao)
}

theta_c_correlacao = function_correlacao(pop, 1:NROW(pop))
theta_c_correlacao
```

- *Bootstrap manual*
```{r}
repeticoes = 4000 

cor_bootstrap <- function(df){
  boot_x <- sample_n(df,           # amostrando dados com o sample n (para data_frames)
                   size = NROW(df), # tamanho igual ao recebido
                   replace = TRUE) # aqui é o bootstrap
  return(function_correlacao(boot_x, 1:NROW(boot_x))) # calculando a proporção para cada sample gerado
}

set.seed(1212)

# A REAMOSTRAGEM
cor_reamostragens = tibble(i = 1:repeticoes) %>% 
  mutate(theta_c_s_cor = map_dbl(i, ~ cor_bootstrap(pop)))

cor_reamostragens
```

- *Verificando erro na dstribuição amostral* 
```{r}

cor_intervalo = cor_reamostragens %>% 
  mutate(erro = theta_c_s_cor - theta_c_correlacao) %>% 
  summarise(erro_inferior = quantile(erro, .025), # Configurando 95% de confiança
            erro_superior = quantile(erro, .975))

cor_intervalo

```

- *Verificando intervalo de confiança*
```{r}
cor_intervalo = cor_intervalo %>% 
  mutate(valor_inferior = theta_c_correlacao + erro_inferior, 
         valor_superior = theta_c_correlacao + erro_superior)

cor_intervalo
```

- *Calculando o bootstap com a biblioteca boot*
```{r}
library(boot)
library(broom)

booted_cor <- boot(data = pop, 
               statistic = function_correlacao, 
               R = 4000)

ci_cor = tidy(booted_cor, 
          conf.level = .95,
          conf.method = "basic",
          conf.int = TRUE)
ci_cor
```

###> Conclusão

A partir do método utilizado, onde aplicamos 95% de confiança, podemos afirmar que a correlação entre a proporção do consumo de artistas novos e gostar muito de artistas populares, para a população de usuários do Lastfm, fica entre -0.18 e 0.07, onde a correlação da amostra utilizada foi de -0.06. 

Olhando esses resultados temos indícios que existe uma correção negativa baixa na amostra a analisada e quando olhamos o intervalo de confiança o valor de correlação para a população de usuários de Lastfm pode ser de uma correlação negativa baixa, uma correlação nula, pois o valor 0 está incluído no intervalo, até uma correlação positivia extremamente baixa.
